臺灣板橋地方法院刑事判決　　　　　　　95年度訴字第3163號
公　訴　人　臺灣板橋地方法院檢察署檢察官
被　　　告　甲○○
上列被告因違反毒品危害防制條例案件，經檢察官提起公訴（九
十五年度毒偵字第五四六三、五八七一號），被告於準備程序進
行中，就被訴犯罪事實為有罪之陳述，本院告知簡式審判程序之
旨，並聽取其與公訴人之意見後，經合議庭裁定由受命法官獨任
進行簡式審判程序審理後，判決如下：
    主  文
甲○○施用第一級毒品，處有期徒刑柒月，扣案之第一級毒品海
洛因壹小包（驗餘淨重零點貳參公克），沒收銷燬之；又施用第
二級毒品，處有期徒刑肆月。應執行有期徒刑拾月，扣案之第一
級毒品海洛因壹小包（驗餘淨重零點貳參公克），沒收銷燬之。
    事  實
一、甲○○前於民國九十四年間因施用毒品案件，經送觀察、勒
    戒後，認無繼續施用毒品之傾向而於九十四年十一月十日執
    行完畢釋放出所，經臺灣板橋地方法院檢察署（下稱板橋地
    檢署）檢察官於九十四年十一月十七日以九十四年度毒偵字
    第六八一０號、九十四年度毒偵緝字第四九二號不起訴處分
    確定。詎其仍不知悔改，猶於觀察、勒戒執行完畢釋放出所
    後五年內，因有施用毒品之習性，基於施用第一級毒品海洛
    因之包括犯意，自九十五年七月三日晚上七時十九分往前回
    溯二十六小時內某時（扣除於同日中午十二時五十分為警拘
    束其人身自由期間）起至同年八月十七日晚上八時止，在臺
    北縣中和市○○路八十四巷一弄十號住處或臺北縣友人住處
    ，以摻入香煙內方式施用海洛因多次；並另基於施用第二級
    毒品甲基安非他命之犯意，於同年七月三日晚上七時十九分
    往前回溯九十六小時內某時（扣除於同日中午十二時五十分
    為警拘束其人身自由期間）許，在上開住處，以玻璃球吸食
    器燒煙方式施用安非他命一次；嗣分於下列時、地為警查獲
    ：(一)、於九十五年七月三日中午十二時五十分許，在臺北縣
    中和市○○路三十號前因另案竊盜案件為警查獲，並經採集
    其尿液送驗，結果呈海洛因代謝物嗎啡以及甲基安非他命之
    陽性反應；(二)、於同年八月十八日下午二時五十分許，在臺
    北縣中和市○○街三十號前為警查獲，並扣得海洛因一小包
    （驗餘淨重０點二三公克），並經採集其尿液送驗，結果呈
    海洛因代謝物嗎啡之陽性反應，始查知上情。
二、案經臺北縣政府警察局中和分局及臺北市政府警察局萬華分
    局報告板橋地檢署檢察官偵查起訴。
    理  由
壹、程序方面：本件被告甲○○所犯係死刑、無期徒刑、最輕本
    刑五年以上有期徒刑以外之罪，其於準備程序就前揭被訴事
    實為有罪之陳述，經法官告知簡式審判程序之旨，並聽取其
    與公訴人之意見後，本院認無不得或不宜改依簡式審判程序
    進行之處，爰依刑事訴訟法第二百七十三條之一第一項、第
    二百八十四條之一之規定，由本院合議庭裁定本件由受命法
    官獨任進行簡式審判程序，合先敘明。
貳、實體方面：
一、上開事實，業據被告甲○○於本院訊問時自白不諱，且被告
    於前開時間採集之尿液經送驗，結果呈海洛因代謝物嗎啡及
    甲基安非他命之陽性反應乙節，此有台灣檢驗科技股份有限
    公司出具２００６／０７／２５報告編號ＣＨ／２００６／
    ７０４１５之濫用藥物尿液檢驗報告、臺北縣政府警察局中
    和分局毒品案犯罪嫌疑人姓名及代碼對照、台灣尖端先進生
    技醫藥股份有限公司２００６／０８／３０濫用藥物檢驗報
    告及臺北市政府警察局偵辦毒品案件尿液檢體委驗單各乙份
    （詳見九十五年度毒偵字第五四六三號偵查卷第五及六頁、
    九十五年度毒偵字第五八七一號偵查卷第三十六及三十七頁
    ）在卷可稽；且扣案之白粉一小包經送鑑驗結果認：含第一
    級毒品海洛因成分，合計淨重０點二三公克（空包裝重０點
    二０公克）乙節，此有法務部調查局九十五年九月九日調科
    壹字第０九五二三０一二八六０號鑑定通知書乙份（詳見九
    十五年度毒偵字第五八七一號偵查卷第三十八之一頁）附卷
    可證。故被告之自白核與事實相符，應堪予採信。是本件事
    證已臻明確，被告犯行洵堪認定，應予依法論科。
二、論罪科刑部分：
(一)、按施用毒品經觀察、勒戒或強制戒治執行完畢釋放後，五年
    後再施用毒品，應適用毒品危害防制條例第二十條第一、二
    項之規定，同條例第二十條第三項定有明文。經查，被告前
    於九十四年間因施用毒品案件，經送觀察、勒戒後，認無繼
    續施用毒品之傾向而於九十四年十一月十日執行完畢釋放出
    所，經板橋地檢署檢察官於九十四年十一月十七日以九十四
    年度毒偵字第六八一０號、九十四年度毒偵緝字第四九二號
    不起訴處分確定在案，此有臺灣高等法院被告前案紀錄表及
    上開不起訴處分書各乙份在卷可稽，是被告於觀察、勒戒執
    行完畢釋放後五年以內再施用毒品，則本件檢察官起訴被告
    施用第一、二級毒品，符合上開規定，合先敘明。
(二)、又按海洛因及甲基安非他命依毒品危害防制條例第二條第二
    項第一、二款之規定，分別係屬第一、二級毒品，故核被告
    所為，係犯毒品危害防制條例第十條第一項之施用第一級毒
    品罪及同條例第十條第二項之施用第二級毒品罪。又被告持
    有海洛因、甲基安非他命分別係供己施用，則其持有之低度
    行為，為施用毒品之高度行為所吸收，均不另論罪。另被告
    施用第一級毒品，因其有施用毒品習性而於短時間內多次施
    用同種毒品，侵害一個法益，應屬包括一罪。復被告所犯二
    罪之間，犯意各別，行為互殊，應予分論併罰。爰審酌被告
    前有一次施用毒品之犯行，仍不知悔悟，故態復萌，再次施
    用毒品，無視於毒品對於自身健康之戕害及國家對於杜絕毒
    品犯罪之禁令，惟審酌被告犯後坦承犯行，態度尚佳，及施
    用毒品者均具有相當程度之生理成癮性及心理依賴性，戒除
    不易，且犯罪心態與一般刑事犯罪之本質不同，非難性較低
    等一切情狀，分別量處如主文所示之刑，並定應執行之刑，
    以資懲儆。
(三)、至扣案之海洛因一小包（驗餘淨重０點二三公克），業經鑑
    驗屬實，已如前述，係毒品危害防制條例第二條第二項第一
    款所定之第一級毒品，屬違禁物，不問是否屬於犯人與否，
    應依毒品危害防制條例第十八條第一項前段規定，併予宣告
    沒收銷燬之。
據上論斷，應依刑事訴訟法第二百七十三條之一第一項、第二百
九十九條第一項前段，毒品危害防制條例第十條第一項、第二項
、第十八條第一項前段，刑法第十一條前段、第五十一條第五款
，判決如主文。
本案經檢察官彭聖斐到庭執行職務。
中　　華　　民　　國　　96　　年　  2　　月　　27　　日
　　　　　　　　　刑事第六庭法　官  饒金鳳
以上正本證明與原本無異。
如不服本判決，應於判決送達後十日內，向本院提出上訴狀。
                            書記官  王春森
中　　華　　民　　國　　96　　年　　2 　　月　　27　　日
附錄本案論罪科刑之法律條文：
毒品危害防制條例第十條：
施用第一級毒品者，處六月以上五年以下有期徒刑。
施用第二級毒品者，處三年以下有期徒刑。
